最高法院刑事判決　　　　　　一○○年度台上字第四八八七號
上　訴　人　張志豪
選任辯護人　曾昭牟律師
上列上訴人因違反毒品危害防制條例案件，不服台灣高等法院中
華民國一○○年七月十三日第二審判決（一○○年度上訴字第一
四一八號，起訴案號：台灣士林地方法院檢察署九十九年度偵字
第七四○九號），提起上訴，本院判決如下：
    主  文
上訴駁回。
    理  由
按刑事訴訟法第三百七十七條規定：上訴於第三審法院，非以判
決違背法令為理由，不得為之。是提起第三審上訴，應以原判決
違背法令為理由，係屬法定要件。如果上訴理由書狀並未依據卷
內訴訟資料，具體指摘原判決不適用何種法則或如何適用不當，
或所指摘原判決違法情事，顯與法律規定得為第三審上訴理由之
違法情形，不相適合時，均應認其上訴為違背法律上之程式，予
以駁回。本件原審經審理結果，認為上訴人張志豪販賣第二級毒
品甲基安非他命、第三級毒品愷他命（Ketamine）及轉讓禁藥罪
甲基安非他命之犯行，均為明確，因而維持第一審關於上開部分
之科刑判決（即販賣第二級毒品共九罪、販賣第三級毒品共四罪
及轉讓禁藥一罪，均累犯，處刑如原判決附表所示，主刑部分經
定應執行有期徒刑十五年），駁回上訴人在第二審之上訴。已詳
敘其調查、取捨證據之結果及憑以認定犯罪事實之心證理由。對
於上訴人所辯：其已供出毒品之前手來源為綽號「文哥」即游文
科，警方因而予以查獲，請求依毒品危害防制條例第十七條第一
項規定減輕其刑一節，為無可採取，亦經查明及說明論駁（見原
判決理由貳、六）。從形式上觀察，原判決關於論罪部分尚無足
以影響判決結果之違背法令情形存在。上訴意旨略稱：本件依台
北市政府警察局少年警察隊民國一００年六月二日北市警少偵字
第10 030144800號函可知，警方於借提上訴人出外查證「文哥」
之真實身分、藏匿處所及毒品交易地點後，始知悉其為游文科，
並因而破獲，參酌最高法院一００年度台上字第二四四七號刑事
判決意旨，上訴人之供述既有助於警方對游文科販賣毒品案件之
破獲，即應有毒品危害防制條例第十七條第一項減輕其刑規定之
適用，原審卻認無該規定之適用，又未傳喚該案之承辦警員到庭
釐清該案查緝緣由及過程，有認定事實、理由與卷證資料不相一
致及調查職責未盡之違法等語。惟查：毒品危害防制條例第十七
條第一項之所謂供出毒品來源，因而查獲其他正犯或共犯，係指
被告具體供出毒品來源之有關資料，諸如前手姓名、年籍、住居
所或其他足資辨別之特徵等，使調查或偵查犯罪之公務員因之發
動調查或偵查並破獲而言。依上訴意旨所引本院上開刑事判決，
其於發回理由第二項記載「詳觀本件偵查卷宗，於被告供述毒品
來源為林富森前，偵查機關確尚無跡證足認林富森即為『水哥』
，且檢警係對林富森以外之人發動偵查作為」等語，有該判決在
卷可稽；本件則係警方於上訴人供出游文科為其毒品來源前，警
方即已對綽號「文哥」之游文科著手進行通訊監察、跟監、埋伏
等偵查作為，業經原審依據上揭台北市政府警察局少年警察隊覆
函所述查獲經過及卷附通訊監察聲請書等查明屬實，此與上訴意
旨所引本院上開判決意旨所述檢警機關於該案被告供出毒品來源
為林富森前，尚未對林富森「發動偵查作為」之情形，顯然有異
，難以比附援引。是上訴人為警查獲後，協助警方迅速查獲毒品
上源，縱為實在，乃業經原判決量刑審酌之犯罪後態度之問題，
原審認其所為並不符毒品危害防制條例第十七條第一項之規定，
無從依該規定減輕其刑，及未傳喚上開案件承辦警員到庭為無益
之查證，於法自無違誤。經核上訴意旨，係置原判決所為明白論
斷於不顧，仍持已為原判決指駁之陳詞，專憑己意再事爭辯，或
任意指摘原判決違法，難認已符合首揭法定之第三審上訴要件。
本件上訴違背法律上之程式，應予駁回。
據上論結，應依刑事訴訟法第三百九十五條前段，判決如主文。
中    華    民    國  一○○  年    九    月    七    日
                      最高法院刑事第六庭
                          審判長法官  邵  燕  玲  
                                法官  李  伯  道  
                                法官  孫  增  同  
                                法官  李  英  勇  
                                法官  李  嘉  興  
本件正本證明與原本無異
                                      書  記  官  
中    華    民    國  一○○  年    九    月   十五   日
                                                    Ｍ